臺灣臺中地方法院刑事判決
111年度易字第1025號
公  訴  人  臺灣臺中地方檢察署檢察官
被      告  廖文章




                    （另案於法務部○○○○○○○○附設觀察勒戒處所觀察勒戒）
上列被告因竊盜等案件，經檢察官提起公訴（111年度偵字第640
5號、第7827號），本院判決如下：
    主    文
廖文章犯竊盜罪，累犯，處有期徒刑肆月，如易科罰金，以新臺
幣壹仟元折算壹日。未扣案之犯罪所得即長度伍拾公尺之電話線
壹條沒收之，於全部或一部不能沒收或不宜執行沒收時，追徵其
價額；又犯攜帶兇器竊盜罪，累犯，處有期徒刑捌月。未扣案之
犯罪所得即長度玖拾公尺之消防電線壹條沒收之，於全部或一部
不能沒收或不宜執行沒收時，追徵其價額。
    犯罪事實
一、廖文章於民國110年11月8日下午3時9分許，騎乘其所有之車
    牌號碼000-000號普通重型機車（下稱甲車）行經址設臺中
    市○○區○○路000號之工廠，見該工廠無人看守且外側鐵皮破
    損，竟意圖為自己不法之所有，基於竊盜之犯意，經由鐵皮
    破損處進入工廠內，並徒手竊取曾雯瑄所有，長50公尺之電
    話線1條，得手後隨即騎乘甲車離開現場。嗣因曾雯瑄發覺
    電話斷線而經由電信公司報警處理，始悉上情。
二、廖文章於110年11月25日晚上6時40分許，搭乘不知情友人許
    凱程（所涉竊盜案件另由檢察官為不起訴處分）駕駛之車牌
    號碼000-0000號租賃小貨車（下稱乙車）進入臺中市潭子科
    技產業園區（下稱潭子科技園區），並趁許凱程將乙車暫停
    在臺中市○○區○○路00號附近停車場以丟垃圾之際，竟意圖為
    自己不法之所有，基於攜帶兇器竊盜及毀損他人物品之犯意
    ，於同日晚上6時43分起至晚上7時28分止，持自乙車上拾得
    ，足供兇器使用之剪刀1把，至台灣佳能股份有限公司（下
    稱台灣佳能公司）位於上址附近之機車停車場，將停車場周
    圍台灣佳能公司所有之消防塑膠管以剪刀剪斷後，竊取其內
    90公尺長之消防電線1條〈價值約新臺幣（下同）1萬3千元〉
    得手，然因認該電線並無價值，隨即丟棄在附近排水溝內，
    待許凱程於同日晚上7時28分許返回上址後，兩人即一同騎
    乘機車離開現場。嗣因台灣佳能公司總務課專員張立典於翌
    （26）日上午10時許發現消防塑膠管遭毀損且電線遭竊而報
    警，經警調閱監視器並通知廖文章到案說明，並扣得廖文章
    主動交付之上開剪刀1把，始悉上情。　
二、案經曾雯瑄訴由臺中市政府警察局第五分局、台灣佳能公司
    訴由內政部警政署保安警察第二總隊第三大隊第三中隊報告
    臺灣臺中地方檢察署檢察官偵查起訴。
    理    由
一、本判決下述所引用被告以外之人於審判外之供述證據，檢察
    官及被告廖文章迄本院言詞辯論終結前，就該等證據之證據
    能力，皆未聲明異議，而本院審酌上開供述證據資料製作時
    之情況，並無不當取供或證明力明顯過低之瑕疵，認以之作
    為證據應屬適當，依刑事訴訟法第159條之5規定，認均具有
    證據能力。而本案所引用之其餘非供述證據，並無證據證明
    係實施刑事訴訟程序之公務員違背法定程序所取得，依刑事
    訴訟法第158條之4反面解釋，應認均具有證據能力，併此敘
    明。
二、上開犯罪事實，業據被告於警詢、檢察事務官詢問及本院審
    理中坦承不諱〈見111偵6405卷（下稱偵1卷）第61-67、177-
    180頁、111偵7827卷（下稱偵2卷）第43-45頁、本院卷第64
    -65、70頁〉，核與告訴人曾雯瑄（見偵2卷第47-49頁）、證
    人張立典（見偵1卷第81-91頁）於警詢之陳述、證人許凱程
    於警詢及檢察事務官詢問時之陳述（見偵1卷第51-57、159-
    161頁）相符，並有員警職務報告（見偵1卷第47-49頁、偵2
    卷第41頁）、內政部警政署保安警察第二總隊第三大隊第三
    中隊110年11月29日扣押物品目錄表、扣押物品收據、扣案
    物照片（見偵1卷第71-79頁）、犯罪事實欄所示案發現場
    暨路口監視器錄影畫面翻拍照片（見偵2卷第51頁）、甲車
    車籍資料（見偵2卷第53頁）、犯罪事實欄所示案發現場暨
    潭子科技園區三號門之監視器錄影畫面翻拍照片、監視器調
    閱一覽表、消防線路損毀調查報告、案發現場蒐證照片（見
    偵1卷第99-125頁）、潭子科技園區消防設施概況圖（見偵1
    卷第137頁）在卷可佐。此外，復有剪刀1把扣案可憑，足認
    被告上開自白與事實相符，堪以採信。綜上所述，本案事證
    明確，被告上開犯行洵堪認定，均應依法論科。
三、論罪科刑
  ㈠按刑法第321條第1項第3款所稱「兇器」，其種類並無限制，
    凡客觀上足以對人之生命、身體、安全構成威脅，具有危險
    性之兇器均屬之，且祗須行竊時攜帶此種具有危險性之兇器
    為已足，並不以攜帶之初有行兇之意圖為必要（最高法院79
    年度台上字第5253號判決要旨可參）。查扣案之剪刀1把係
    被告於犯罪事實欄所示時、地，用以破壞消防塑膠管之工
    具，且質地堅硬，屬尖銳之金屬材質，如持以攻擊，客觀上
    足對人之生命、身體、安全構成威脅，而具有危險性，性質
    上自屬兇器無疑。故核被告就犯罪事實欄所為，係犯刑法
    第320條第1項之竊盜罪；就犯罪事實欄所為，係犯刑法第3
    21條第1項第3款之攜帶兇器竊盜罪、同法第354條之毀損他
    人物品罪。
  ㈡被告就犯罪事實欄所為毀損及加重竊盜犯行，均係出於竊取
    財物之同一目的，於密切時、地，破壞消防塑膠管後竊取其
    內電線，各行為間具有局部重合性，為避免過度評價，應認
    其係以一行為犯毀損他人物品罪、加重竊盜罪，為想像競合
    犯，應依刑法第55條規定，從一重之加重竊盜罪處斷。
  ㈢被告所犯上開2罪，犯意各別，行為互殊，應予分論併罰。
  ㈣被告前因詐欺、侵占等案件，經本院以105年度審簡字第1791號
    判決分別判處有期徒刑4月、3月，並定應執行有期徒刑6 月
    確定（下稱甲案，刑期起算日：106年3月31日，指揮書執畢
    日：106年9月30日）；另因違反毒品危害防制條例案件，經
    本院以106年度訴字第1076號判決判處有期徒刑8月確定（下稱
    乙案，刑期起算日：106年10月1日，指揮書執畢日：107年5
    月31日）；另因竊盜、詐欺等案件，經法院分別判處徒刑確
    定，並經最高法院以107年度台非字第215號判決定應執行有期
    徒刑4年2月確定（下稱丙案，刑期起算日：107年6月1日，指
    揮書執畢日：111年1月31日），甲、乙、丙案接續執行，於1
    09年11月11日縮短刑期假釋出監（按甲案已於106年9月30日
    執行完畢；乙案已於107年5月31日執行完畢），於110年11月
    19日保護管束期滿尚未撤銷，視為執行完畢等情，業據檢察
    官陳明在卷，被告對此亦未爭執（見本院卷第71頁），並有
    上開甲、乙、丙案判決及臺灣臺中地方檢察署執行指揮電子
    檔紀錄在卷可證（見本院卷第77-99頁）。其於有期徒刑執
    行完畢後，5年內故意再犯本案有期徒刑以上之2罪，均為累
    犯，並依司法院釋字第775號解釋意旨，審酌被告於前案執
    行完畢後，未生警惕，故意再為本案犯行，足見前罪之徒刑
    執行成效不彰，其對刑罰之反應力顯然薄弱，衡量本案犯罪
    情節及被告所侵害之法益，予以加重最低本刑並無罪刑不相
    當之情事，爰依刑法第47條第1項之規定，各加重其刑。
  ㈤爰以行為人之責任為基礎，審酌被告不思以正當途徑獲取所
    需，僅因經濟狀況不佳，即恣意竊取、毀損他人財物，枉顧
    他人財產權之保障，所為均無足取。另參酌被告本案犯罪動
    機、目的、手段、竊取或毀損財物之價值、坦承犯行，然尚
    未賠償本案告訴人所受損害之犯後態度，此經被告於本院審
    理中陳述明確（見本院卷第65頁）；暨被告自述之智識程度
    及家庭經濟生活狀況（見本院卷第71頁）、其除上開構成累
    犯之紀錄外，另曾數次因竊盜、詐欺等案件經法院判處罪刑
    確定之前科紀錄，有前揭被告前案紀錄表存卷可憑，素行非
    佳等一切情狀，分別量處如主文所示之刑，並就得易科罰金
    部分諭知易科罰金之折算標準。
四、沒收
  ㈠被告於犯罪事實欄所示時、地竊取長度50公尺之電話線1條
    ；及於犯罪事實欄所示時、地竊取長度90公尺之消防電線1
    條，分別為被告各次犯行之犯罪所得，且均未發還被害人，
    應依刑法第38條之1第1項前段、第3項規定，於被告各該罪
    刑項下宣告沒收或追徵其價額，並依刑法第40條之2第1項規
    定，併執行之。
　㈡扣案之剪刀1把，為供被告為犯罪事實欄所示犯行所用之物
    乙節，業如前述，然被告於本院審理中供稱：該剪刀不是我
    的，是我於案發前在乙車上撿來的，應該是證人許凱程或其
    任職公司所有之物等語（見本院卷第68頁）；證人許凱程於
    檢察事務官詢問時亦陳稱：我於犯罪事實欄所示時、地，
    騎乘機車搭載被告離開潭子科技園區時，沒有看到被告有攜
    帶任何工具等語（見偵1卷第161頁），此外，卷內復無證據
    足證該剪刀為被告所有，自無從依刑法第38條第2項前段規
    定宣告沒收，附此敘明。
據上論斷，應依刑事訴訟法第299條第1項前段，刑法第320條第1
項、第321條第1項第3款、第55條、第47條第1項、第41條第1項
前段、第38條之1第1項前段、第3項，刑法施行法第1條之1第1項
，判決如主文。
本案經檢察官許景森提起公訴，檢察官林卓儀到庭執行職務。
中　　華　　民　　國　　111 　年　　9 　　月　　27　　日
                  刑事第十三庭  法  官  黃世誠
以上正本證明與原本無異。
如不服本判決應於收受送達後20日內向本院提出上訴書狀，並應
敘述具體理由；其未敘述上訴之理由者，應於上訴期間屆滿後20
日內向本院補提理由書（均須按他造當事人之人數附繕本）「切
勿逕送上級法院」。
告訴人或被害人如不服判決，應備理由具狀向檢察官請求上訴，
上訴期間之計算，以檢察官收受判決正本之日起算。
　                        　　　書記官  陳慧君
中　　華　　民　　國　　111 　年　　9 　　月　　27　　日
附錄論罪科刑法條
中華民國刑法第320條
意圖為自己或第三人不法之所有，而竊取他人之動產者，為竊盜
罪，處5年以下有期徒刑、拘役或50萬元以下罰金。
意圖為自己或第三人不法之利益，而竊佔他人之不動產者，依前
項之規定處斷。
前二項之未遂犯罰之。
中華民國刑法第321條
犯前條第1項、第2項之罪而有下列情形之一者，處6月以上5年以
下有期徒刑，得併科50萬元以下罰金：
一、侵入住宅或有人居住之建築物、船艦或隱匿其內而犯之。
二、毀越門窗、牆垣或其他安全設備而犯之。
三、攜帶兇器而犯之。
四、結夥三人以上而犯之。
五、乘火災、水災或其他災害之際而犯之。
六、在車站、港埠、航空站或其他供水、陸、空公眾運輸之舟、
    車、航空機內而犯之。
前項之未遂犯罰之。